臺灣臺北地方法院民事判決　九十一年度重訴字第一二一四號
　　原　 　　 告　華南商業銀行股份有限公司
　　法 定 代理人　丙○○
　　訴 訟 代理人　甲○○
　　兼法定代理人　戊○○
　　　　　　 　　 乙○○
　　　　　　　　　丁○○
右當事人間請求清償借款事件，本院判決如左：
    主      文
被告應連帶給付原告新台幣壹仟佰柒拾柒萬仟佰玖拾貳元，及如附表所示之利
息、違約金。
訴訟費用由被告連帶負擔。
本判決於原告以新台幣肆佰伍拾玖萬貳仟元或同面額之中央政府建設公債八十四年度
甲類第一期債票為被告供擔保後，得假執行。
    事      實
甲、原告方面：
一、聲明：除假執行之擔保金額外，如主文第一項所示。
二、陳述：被告非常喜實業股份有限公司（下稱非常喜公司）分別於民國八十八年一
    月二十日、同年四月三十日，均以被告戊○○、己○○、乙○○、丁○○為連帶
    保證人，與原告簽訂借據二份，分別向原告借用新台幣（下同）壹仟萬元、肆佰
    貳拾肆萬元，約定利息均按原告基本放款利率加碼年息百分之零點四二計算，清
    償期分別為八十九年一月二十日、同年十月二十七日；並均約定逾期清償在六個
    月以內者，按上開利率百分之十，超過六個月者，按上開利率百分之二十計付違
    約金。詎上開借款之清償期屆至後，被告非常喜公司均未依約全部清償，僅清償
    部分本金、利息。嗣經原告聲請拍賣抵押物受償後，被告非常喜公司尚積欠原告
    壹仟佰柒拾柒萬仟佰玖拾貳元，及如附表所示之利息、違約金。爰分別依
    消費借貸和連帶保證之法律關係，請求被告非常喜公司、戊○○、己○○、乙○○、丁○○，連帶給付如主文第一項所示之本金、利息、違約金。
三、證據：提出保證書、本院九十年度民執字第一七二七五號拍賣抵押物強制執行事
    件分配表各一份、借據、清償明細各二份、授信約定書三份為證。
乙、被告方面：
一、被告乙○○部分：
（一）聲明：駁回原告之訴。
（二）陳述：被告乙○○為被告非常喜公司之員工，始擔任上開借款之連帶保證人。
二、被告非常喜公司、戊○○、己○○、丁○○部分：
    被告非常喜公司、戊○○、己○○、丁○○，均未於言詞辯論期日到場，亦未提
    出書狀作何聲明或陳述。
丙、本院依職權查詢法務部戶役政資訊連結作業，調閱被告丁○○之最新戶籍謄本。
    理      由
甲、程序上之事由：
一、按共同訴訟之被告數人，其住所不在一法院管轄區域內者，各該住所地之法院俱
    有管轄權；但依第四條至前條規定有共同管轄法院者，由該法院管轄；民事訴訟
    法第二十條定有明文。本件被告非常喜公司公司之營業所，設於台北市中正區○○○路○段一三○號二樓之三，被告己○○、丁○○之住所，分別設於台北市大
    安區○○○路○段五六號十三樓、台北市○○區○○路五三巷二六號，此分別有
    公司變更登記事項卡、戶籍謄本在卷足憑，均為本院之轄區，則依前述民事訴訟
    法第二十條之規定，本院對於本件之其他共同被告即被告戊○○，自亦有管轄權
    ，核先敘明。
二、被告非常喜公司、戊○○、己○○、丁○○，均未於言詞辯論期日到場，核無民
    事訴訟法第三百八十六條各款所列情形，爰依原告之聲請，由其一造辯論而為判
    決。
乙、得心證之理由：
一、原告主張：被告非常喜公司分別於八十八年一月二十日、同年四月三十日，均以
    被告戊○○、己○○、乙○○、丁○○為連帶保證人，與原告簽訂借據二份，分
    別向原告借用壹仟萬元、肆佰貳拾肆萬元，約定利息均按原告基本放款利率加碼
    年息百分之零點四二計算，清償期分別為八十九年一月二十日、同年十月二十七
    日；並均約定逾期清償在六個月以內者，按上開利率百分之十，超過六個月者，
    按上開利率百分之二十計付違約金。詎上開借款之清償期屆至後，被告非常喜公
    司均未依約全部清償，僅清償部分本金、利息。嗣經原告聲請拍賣抵押物受償後
    ，被告非常喜公司尚積欠原告壹仟佰柒拾柒萬仟佰玖拾貳元，及如附表所
    示之利息、違約金。爰分別依消費借貸和連帶保證之法律關係，請求被告非常喜
    公司、戊○○、己○○、乙○○、丁○○，連帶給付如主文第一項所示之本金、
    利息、違約金等語。被告乙○○則對於原告主張之事實，予以自認。被告非常喜
    公司、戊○○、己○○、丁○○，則均未於言詞辯論期日到場，亦未提出書狀作
    何聲明或陳述。
二、本件原告主張之前述事實，業據其提出保證書、本院九十年度民執字第一七二七
    五號拍賣抵押物強制執行事件分配表各一份、借據、清償明細各二份、授信約定
    書三份為證，核屬相符，亦為被告乙○○所自認。而依民事訴訟法第二百八十條
    第三項規定：「當事人對於他造主張之事實，已於相當時期受合法之通知，而於
    言詞辯論期日不到場，亦未提出準備書狀爭執者，準用第一項之規定。但不到場
    之當事人係依公示送達通知者，不在此限。」本件被告非常喜公司、戊○○、丁○○均於九十一年五月十四日，收受起狀訴繕本、言詞辯論期日通知書之送達，
    此有送達回證據在卷足憑。是被告非常喜公司、戊○○、丁○○均已於相當時期
    受合法之通知，而未於言詞辯論期日到場，亦未提出書狀爭執，依前述民事訴訟
    法第二百八十條第三項之規定，應視同自認原告主張之事實。則原告主張之事實
    ，自堪信為真實。
三、按「借款金額：壹仟萬元。」、「借款金額：肆佰貳拾肆萬元。」、「借款期間
    ：自八十八年一月二十日起至八十九年一月二十日止。」、「自八十八年四月三
    十日起至八十八年十月二十七日止。」、「利息按貴行基本放款利率加碼年息百
    分之零點四二，自借款日起按月計付。如遲延還本或付息時，逾期在六個月以內
    部分，按約定利率百分十，逾期超過六個月部分，按約定利率百分之二十計付違
    約金。」兩造簽訂之二份借據金額部分、第一條、第二條分別約定有明文。次按
    ，「借用人應於約定期限內，返還與借用物種類、品質、數量相同之物。」民法
    第四百七十八條前段復定有明文。是依首揭借據第一條之約定，被告非常喜公司
    就上開二筆借款，應分別於八十九年一月二十日、八十八年十月二十七日，清償
    期屆至後，負擔償還上開借款之責任。而上開借款之清償期屆至後，被告非常喜
    公司均未依約全部清償，僅清償部分本金、利息，則依前述借據第二條之約定，
    被告非常喜公司並應負擔給付遲延利息、違約金之責任。嗣原告聲請拍賣上開借
    款之抵押物受償後，被告非常喜公司尚積欠原告壹仟佰柒拾柒萬仟佰玖拾
    貳元，及如附表所示之利息、違約金，故依前述民法第四百七十八條前段之規定
    ，原告主張被告非常喜公司應負擔返還上開借款之責任，自屬有據。末按，「保
    證債務之所謂連帶，係指保證人與主債務人負同一債務，對於債權人各負全部給
    付之責任者而言，此就民法第二百七十二條第一項規定連帶債務文義參照觀之甚
    明。」最高法院四十五年度台上字第一四二六號判例，亦著有明文。本件被告戊○○、己○○、乙○○、丁○○擔任被告非常喜公司之連帶保證人，如前所述，
    則依前述最高法院四十五年度台上字第一四二六號判例之意旨，被告戊○○、己○○、乙○○、丁○○自應就被告非常喜公司向原告借貸之借款，與被告非常喜
    公司負擔連帶給付責任。從而，原告依消費借貸和連帶保證之法律關係，請求被
    告非常喜公司、戊○○、己○○、乙○○、丁○○，連帶給付如主文第一項所示
    之本金、利息、違約金，為有理由，應予准許。另本件原告陳明願供擔保後，請
    准宣告假執行，核無不合，爰酌定相當之擔保金額，予以准許。
四、據上論結，原告之訴為有理由，依民事訴訟法第三百八十五條第一項前段、第八
    十五條第二項、第三百九十條第二項，判決如主文。
中　　　華　　　民　　　國　　九十一　　年　　　七　　　月　　二十五　　日
   　　　　　　　　　　          民事第六庭法　　　官  姜悌文
右為正本係照原本作成
如對本判決上訴，須於判決送達後廿日內向本院提出上訴狀，並依上訴利益繳納百分
之一點五之上訴費，若未繳納，逕依民事訴訟法施行法第九條之規定，顯然明知上訴
要件有欠缺，駁回上訴。
中　　　華　　　民　　　國　　九十一　　年　　　七　　　月　　二十五　　日
　　　　　　　　　　　　　　　　　　　　　　法院書記官　陳鳳瀴
